臺灣高等法院刑事裁定
110年度抗字第566號
抗  告  人
即  受刑人  楊宇姿



上列抗告人即受刑人因聲請定其應執行刑案件，不服臺灣新竹地
方法院中華民國110年1月28日裁定（109年度聲字第1765號），
提起抗告，本院裁定如下：
    主  文
抗告駁回。                                              
    理  由
一、原裁定意旨略以：受刑人楊宇姿因行使變造文書等案件，先
    後經法院判決如附表所示，其所犯附表編號1、2所示之罪，
    屬得易科罰金之罪，而就附表編號3所示不得易科罰金之罪
    ，經受刑人請求定執行刑，此有臺灣新竹地方檢察署受刑人
    應執行刑或易科罰金意願回覆表1份在卷可憑，是依刑法第5
    0條規定，聲請人係經受刑人請求，聲請就附表編號1至3之
    罪定執行刑，審核認聲請為正當。又受刑人所犯如附表編號
    1、2所示之罪，前經本院以107年度聲字第1024號裁定應執
    行有期徒刑9月確定，原審以其所犯附表各罪宣告刑為基礎
    ，並受前開裁判所為定應執行刑內部界限之拘束，而在上開
    曾定應執行刑加計未定應執行刑1年6月後，即加總後之2年3
    月總和範圍內，考量受刑人之犯罪類型、行為態樣、手段、
    動機等總體情狀，依刑法第53條、第51條第5款、第50條第2
    項等規定，裁定應執行有期徒刑2年2月。且因受刑人所犯附
    表編號1、2所示之罪，既經與不得易科罰金之附表編號3所
    示之罪併合處罰，於定執行刑時，自不得為易科罰金之諭知
    等語。
二、抗告意旨略以：抗告人受刑人楊宇姿（下稱抗告人）所犯附
    表編號1、2之罪，業經本院以107年度聲字第1024號裁定應
    執行有期徒刑9月，抗告人已申請分期繳納罰金(含犯罪所得
    )，並於民國107年1月15日、108年10月5日，繳納易科罰金
    新臺幣（下同）30萬6千元完畢，有繳納之收據及匯款申請
    書為憑。抗告人僅有附表編號3之罪尚未執行，自無聲請就
    附表編號1至3犯罪定執行之必要，檢察官就抗告人所犯附表
    編號1至3等罪，聲請法院定應執行刑顯有誤會，懇請撤銷原
    裁定云云。
三、按數罪併罰之定應執行之刑，乃對犯罪行為人本身及所犯各
    罪之總檢視，除應考量行為人所犯數罪反應出之人格特性，
    並應權衡審酌行為人之責任與整體刑法目的，包含各別刑罰
    規範之目的、輕重罪間體系之平衡、整體犯罪非難評價、各
    行為彼此間之偶發性、與被告前科之關聯性、各行為所侵害
    法益之專屬性或同一性、數罪對法益侵害之加重效應、罪數
    所反映之被告人格特性與犯罪傾向、社會對特定犯罪行為處
    罰之期待等因素，在量刑權之法律拘束性原則下，依刑法第
    51條第5款之規定，採限制加重原則，以宣告各刑中之最長
    期為下限，各刑合併之刑期為上限，但最長不得逾30年，資
    為量刑自由裁量權之外部界限，並應受法秩序理念規範之比
    例原則、平等原則、責罰相當原則、重複評價禁止原則等自
    由裁量權之內部抽象價值要求界限之支配，使以輕重得宜，
    罰當其責，俾符合法律授與裁量權之目的，以區別數罪併罰
    與單純數罪之不同，兼顧刑罰衡平原則（最高法院96年度台
    上字第7583號、100年度台上字第21號判決意旨參照）。又
    數罪併罰之案件，雖應依刑法第50條、第51條規定就數罪所
    宣告之刑定其應執行之刑，然此僅屬就數罪之刑，如何定其
    應執行者之問題，本於數宣告刑，應有數刑罰權，此項執行
    方法之規定，並不能推翻被告所犯係數罪之本質，若其中一
    罪之刑已執行完畢，自不因嗣後定其執行刑而影響先前一罪
    已執行完畢之事實（最高法院104年度第6次刑事庭會議決議
    參照），是以各案中一部分犯罪之宣告刑已經執行完畢，仍
    應依法聲請犯罪事實最後判決之法院裁定，再依所裁定之執
    行刑，換發指揮書併合執行，其前已執行之有期徒刑部分，
    應予扣除。
四、經查：
　㈠抗告人因行使變造文書等案件，經臺灣苗栗地方法院、本院
    及臺灣新竹地方法院先後判處如附表所示之刑，均分別確定
    在案。而附表編號1至2所示各罪，經本院以107年度聲字第1
    024號裁定應執行有期徒刑9月，有各該裁判及本院被告前案
    紀錄表在卷可按。又附表編號2、3所示之罪均係在附表編號
    1裁判確定前所犯；另附表編號1、2所示之罪刑，為得易科
    罰金之罪，原不得與附表所示其他不得易科罰金之罪合併定
    應執行刑，然受刑人業已請求檢察官就該附表各編號所示之
    罪合併聲請定應執行刑，此有臺灣新竹地方檢察署受刑人應
    執行刑或易科罰金意願回覆表1份附卷可稽（見原審卷第11
    頁），合於刑法第53條、第51條第5款、第50條第2項之規定
    。原裁定於各刑中之最長期（有期徒刑1年6月）以上、各刑
    合併之刑期（有期徒刑2年5月：5月+6月+1年6月）以下，且
    未違反不利益變更禁止（有期徒刑2年3月：1年6月+9月）之
    法定範圍內，定應執行有期徒刑2年2月，經核並未逾越刑法
    第51條第5款之界限，符合量刑裁量之外部性界限及內部性
    界限，亦無明顯過重而違背比例原則或公平正義之情形之裁
    量權濫用情事，又適用「限制加重原則」之量刑原理，對抗
    告人給予適度之刑罰折扣，符合法律授與裁量權之目的，
　　並無濫用裁量權之情形，自屬適當，顯無違誤。
　㈡另附表編號1、2部分，既已執行完畢，執行檢察官在本案定
    應執行刑案件確定後，於執行時自會扣除已執行完畢部分之
    刑期，附此敘明。抗告人執前詞提起抗告，指摘原裁定不當
    ，為無理由，應予駁回。
五、據上論斷，應依刑事訴訟法第412 條，裁定如主文。
中　　華　　民　　國　　110 　年　　4 　　月　　15　　日
              　  刑事第二十三庭審判長法　官  許永煌
　　　　　　　　　　　　　　　　　    法　官  吳定亞
　　　　　　　　　　　　　　　　　    法　官  黃美文
以上正本證明與原本無異。
如不服本裁定，應於收受送達後五日內向本院提出再抗告狀。
                                　    書記官  彭威翔
中　　華　　民　　國　　110 　年　　4 　　月　　16　　日

附表：
編號  1 2 3 罪名  行使變造私文書     詐欺取財  偽造有價證券  宣告刑  有期徒刑5月，如易科罰金，以新臺幣1000元折算1日 有期徒刑6月，如易科罰金，以新臺幣1000元折算1日 有期徒刑1年6月 所犯法條  刑法第216條、第210條 刑法第339條第1項 刑法第201條第1項 犯罪日期  103年11月17日起至103年11月21日下午2時11分許止 103年11月18日上午11時許 101年11月27日起至102年12月16日止 偵查（自訴）機關年度及案號  臺灣苗栗地方檢察署104年度偵字第1702號 臺灣新竹地方檢察署105年度調偵緝字第8號 臺灣新竹地方檢察署107年度偵緝字第760號   最後事實審 法院 臺灣苗栗地方法院 臺灣高等法院 臺灣新竹地方法院  案號 105年度訴字第139號 106年度上易字第2638號 108年度訴字第660號  判決日期 106年3月14日 107年2月8日 109年7月3日   確定判決 法院 臺灣苗栗地方法院 臺灣高等法院 臺灣新竹地方法院  案號 105年度訴字第139號 106年度上易字第638號 108年度訴字第660號  確定日期 106年4月14日 107年2月8日 109年10月14日    備     註  編號1、2所示有期徒刑經本院以107年度聲字第1024號裁定定應執行有期徒刑9月，如易科罰金，以新臺幣1,000元折算1日。